【裁判字號】    97,上易,257
【裁判日期】    970731
【裁判案由】    贓物等
【裁判全文】
臺灣高等法院高雄分院刑事判決         97年度上易字第257號
上  訴  人
即  被  告  丑○○
            子○○
共      同
選任辯護人  許芳瑞律師
上  訴  人
即  被  告  宇○○
上列上訴人等因贓物等案件，不服臺灣高雄地方法院96年度易字
第1293號中華民國97年1 月23日第一審判決（起訴案號：臺灣高
雄地方法院檢察署95年度偵字第2543號），提起上訴，本院判決
如下：
     主  文
原判決關於宇○○部分暨關於丑○○、子○○連續故買贓物罪及
其定執行刑部分撤銷。
丑○○、子○○共同連續犯故買贓物罪，各處有期徒刑壹年陸月
，均減為有期徒刑玖月，扣案之剝皮機壹台，沒收。
宇○○無罪。
其他上訴駁回。
本判決第二項丑○○、子○○撤銷改判部分所處之刑，與其上訴
駁回部分關於共同故買贓物十六罪，各處有期徒刑貳月，均減為
有期徒刑壹月，應執行有期徒刑壹年玖月，扣案之剝皮機壹台，
沒收。
     事  實
一、丑○○、子○○父子共同經營位於高雄縣大寮鄉○○路3-3
    號資源回收場，2 人均明知癸○○所持有如附表一編號11至
    32所示之電線、電纜線，均屬來源不明之贓物（係如附表一
    編號11至32所示之被害人共22人所有，而為癸○○於如附表
    一編號11至32所示之時地所竊得，癸○○竊盜部分業經原審
    判處有期徒刑5 年確定在案），竟仍基於故買贓物之概括犯
    意聯絡，自民國95年4 月間某日起至同年6 月間某日止，在
    上址資源回收場內，以去除塑膠皮者每公斤新臺幣（下同）
    170 元至180 元、未去除塑膠皮者每公斤55元至100 元之價
    格，連續多次向癸○○買受前開贓物；又於同年7 月間後，
    丑○○、子○○亦明知癸○○於附表二所示之時間，以其所
    持用0000000000號行動電話與渠等聯絡後，並旋即駕車至上
    址出售之電線、電纜線均係來路不明之贓物，竟另分別基於
    故買贓物之犯意聯絡，在上址資源回收場內，以前揭之價格
    ，買得癸○○所竊得之前開贓物共15次。
二、丑○○、子○○於95年8 月24日，明知宇○○自周振芳處侵
    占取得之含外皮之台電電纜線共約3 至6 公斤（業務侵占部
    分，未據公訴人起訴），至其等共同經營之上址回收場出售
    ，其等明知宇○○所出售之上開台電電纜線均未削皮，且塑
    膠外皮上留有「TPC 」、「PVC 」等字樣，屬台電公司所有
    ，故此電纜線顯係他人財產犯罪所得之贓物，竟仍基於故買
    贓物之犯意聯絡，由丑○○在其所經營之上址資源回收場以
    前開之代價予以買受，並與宇○○一同在上址資源回收場內
    ，將上開電纜線以剝皮機予以去皮後，再交由子○○轉售牟
    利。嗣經警於95年8 月25日前往上址之資源回收場前，查獲
    子○○駕駛自小貨車載運已剝皮之銅線約重613 公斤（包含
    台電公司之裸銅線約113 公斤），並經徵得其同意進入資源
    回收場內搜索，因而扣得TPC 電纜線外皮2 條、PVC 風雨線
    外皮9 公斤、TPC 專用銅線接頭3 顆、PVC 電纜線塑膠皮1
    袋等物，再經丑○○於警詢中供出PVC 風雨線外皮之來源為
    宇○○，另於同日，癸○○另因毒品案件遭緝獲，遂於警詢
    中供出前開竊盜犯行，及贓物之去處，而查悉上情。
三、案經雲林縣警察局北港分局報告臺灣高雄地方法院檢察署檢
    察官偵查起訴。
    理    由
甲、程序部分：
一、本案通訊監察譯文之證據能力：
    辯護人辯稱：本件通訊監察書所載案由為「組織犯罪條例」
    ，惟本案起訴之案由、事實均為故買贓物，是本案監聽已超
    出原來核定之範圍，係屬「他案監聽」，且不符「重罪原則
    」、「相關性原則」，故本案之通訊監察譯文應無證據能力
    云云，惟本件被告丑○○、子○○涉嫌故買贓物等案，係由
    雲林縣警察局北港分局於95年5 月30日至同年9 月7 日間，
    因癸○○等人涉嫌竊取台電電纜線，並銷往收贓大盤商被告
    丑○○、子○○父子，竊盜、銷贓集團組織完整，故依違反
    組織犯罪條例案件為由，報請臺灣雲林地方法院檢察署檢察
    官核發通訊監察書，實施通訊監察，此情業據證人即雲林縣
    警察局刑警大隊員警陳昱銘於原審審理中證述明確（見原審
    卷(二)第14、18、19頁），並有臺灣雲林地方法院檢察署96年
    7 月19日函所附雲林縣警察局北港分局偵辦吳建忠等人竊台
    電電纜線集團偵查報告、臺灣雲林地方法院檢察署通訊監察
    書、電話附表等在卷可稽（見原審卷(一)第153 至159 頁、偵
    查卷第130 至138 頁），顯見本案贓物案件之監聽所得，與
    雲林縣警察局前揭聲請通訊監察之理由並非全然無涉。又本
    案通訊監察譯文縱然係屬另案監聽所得，惟按另案之監聽雖
    屬於非法之監聽，惟由於通訊監察之實施係對於將來不可預
    見之通訊內容實施監察，實施監察之犯罪偵查機關於事前並
    無法確知何者係原核發通訊監察書範圍之犯罪嫌疑事實，而
    必須全面性為監察，而當犯罪偵查機關於監察過程中得知另
    案犯罪事實時，依刑事訴訟法第228 條等規定依法即負有偵
    查犯罪之義務。查本件通訊監察書上監聽對象係「丑○○」
    、「子○○」，且依前揭通訊監察書所附之「電話附表」，
    其中「0000000000」、「0000000000」均係屬監聽對象，而
    該等電話係丑○○、子○○分別申請使用，業據被告2 人供
    述屬實（見原審卷(一)第36、51頁），上揭通訊監察書電話附
    表既已明列被告丑○○、子○○所使用之電話號碼，並無所
    謂對非監聽對象實施監聽之情形。其於原所核發之通訊監察
    期間，因偶然或無意間所為「另案監聽」下取得非本案（指
    贓物）之通訊內容，惟原本之監聽行為既無違法之情事，且
    當時所發現之相關犯罪事實，就其性質而論，係屬突然間發
    現之犯罪事實，若不即時截取將會產生稍縱即失之遺憾，對
    於偵查機關於實施合法監聽之際，偶然或無意間發現與本案
    無關之通訊內容，而涉及其他受監聽對象所犯（監聽票所未
    記載之犯罪行為）之犯罪事實，自得先行截取並加以保存，
    以待他日作為證據使用，是本案實施通訊監察機關並非蓄意
    以非法之方式取得被告丑○○、子○○與被告癸○○上揭通
    訊內容，而係於「合法」監聽程序中取得該通訊之內容，另
    參以前揭通訊監察之通話號碼均屬合法監聽，本案另案監聽
    所得對於被告等之隱私權及秘密通訊自由之侵害尚屬輕微，
    然衡以被告丑○○、子○○等所涉犯之故買贓物之罪，係屬
    攸關電纜線贓物市場之活絡性，且與社會大眾日常供電穩定
    性維護密切相關，對於國家、社會之福祉影響甚鉅，且排除
    此項證據之適用並不能避免將來偶然之他案監聽情形之出現
    ，綜合考量上述諸節，因而認辯護人前開所辯要無可採，上
    揭期間所實施通訊監察而取得之監聽內容應具有證據能力，
    而依該通訊監察內容所製作之上揭監聽譯文亦具有證據能力
    。
二、被告丑○○、子○○第2 次警詢筆錄之證據能力：
  (一)辯護人辯稱：被告子○○於95年8 月24日22時10分所製作之
    第2 次警詢筆錄，因並未詢問被告子○○是否同意夜間詢問
    ，是既被告子○○被迫再受詢問，自應無證據能力云云；被
    告子○○另辯以：陳昱銘警員有說要伊快點認一認，便可以
    回家睡覺，不然就要把我扣留48小時云云，及被告丑○○辯
    稱：當時很晚，警察叫伊趕快認一認，可以回家云云，並援
    引證人即案發當日陪同被告丑○○、子○○前往旗山分局製
    作筆錄之鄭郁錦於原審審理中證述：伊進警局大辦公室時，
    丑○○、子○○已經在做第2 次警詢筆錄，伊要幫忙被告請
    律師，請警察停止詢問，警察一聽很生氣，便說請律師的話
    要嚴辦，並說贓物罪很輕，趕快認一認便可以回去云云為據
    （見原審卷(二)第22、23頁），惟按司法警察官或司法警察詢
    問犯罪嫌疑人，不得於夜間行之。但經受詢問人明示同意者
    者，不在此限；被告之自白，須非出於強暴、脅迫、利誘、
    詐欺、違法羈押或其他不正方法，且與事實相符者，始得採
    為認定被告犯罪事實之證據，此分別為刑事訴訟法第100 條
    之3 第1 項第1 款、第156 條第1 項所明定。又前開第156
    條第1 項證據能力之限制，係以被告之自白必須出於其自由
    意志之發動，用以確保自白之真實性，故被告之自由意志，
    如與上揭不正方法不具有因果關係時，自難謂因此取得之被
    告自白無證據能力。
  (二)查警方於製作被告子○○第1 次警詢筆錄時（時間為95年8
    月25日19時12分至20時35分），已告知屬夜間詢問，並徵得
    被告子○○明示同意接受夜間訊問後，始進行詢問，此有被
    告子○○警訊筆錄1 份在卷可按（見警卷第106 、107 頁）
    ，質諸證人陳昱銘固於原審審理中證述：第2 次警詢筆錄製
    作時，並未再詢問被告子○○是否同意夜間詢問等語（見原
    審卷(二)第17頁），惟亦同時結證稱：因為第1 次詢問時已是
    夜間，且經被告子○○同意夜間詢問，又因第1 次筆錄問完
    後，將筆錄交給刑事警察局之組長看過後，認為有部分供述
    不詳細，所以才進行第2 次補充詢問等語（見原審卷(二)第17
    、20頁），另參以被告子○○第2 次製作警詢筆錄之時間為
    95年8 月25日22時10分至22時30分，與第1 次警詢筆錄製作
    之時間為同一日，且相距僅約1 時35分，又第2 次警詢筆錄
    之內容確均屬第1 次筆錄之補充詢問，核與證人陳昱銘所為
    前開證述相符，此觀諸卷附被告子○○之警詢筆錄即明（見
    警卷第106 至115 頁），衡諸上述各情，認第2 次警詢筆錄
    既僅為第1 次筆錄之補充詢問，且2 次筆錄製作時間相距非
    長，自無斷然分別檢視之理，而被告子○○明知自身之權利
    ，且於第1 次警詢時已明示同意警方夜間詢問，此為其所不
    爭執，又於第2 次警方補充詢問時未曾表示異議，亦未見其
    有被迫進行夜間詢問之情，是難認被告子○○第2 次警詢筆
    錄有何辯護人前開所稱違反禁止夜間訊問之情形。
  (三)此外，又查被告丑○○、子○○所辯警方於製作筆錄之際有
    前揭脅迫、利誘之情，固與證人鄭郁錦於原審審理中之證述
    情節相符，惟訊據證人陳昱銘明確否認有前開脅迫、利誘之
    情（見原審卷(二)第15頁），復觀諸被告丑○○、子○○於偵
    查中之各次筆錄，均未見有爭執警詢筆錄自白之任意性，遲
    至原審準備程序始提出，其真實動機為何已難不啟人疑竇，
    又證人鄭郁錦與被告丑○○、子○○2 人有親戚關係存在，
    業據證人鄭郁錦陳述在卷可考（見原審卷(二)第21頁），是其
    證言之可信性實尚值存疑，從而，被告丑○○、子○○前開
    所為辯詞自難遽信，又縱被告丑○○、子○○，及證人鄭郁
    錦前開所述非屬子虛，惟依證人鄭郁錦證述，其係警方開始
    被告丑○○、子○○第2 次補充詢問後始在場，而適聽聞員
    警陳昱銘為前開脅迫、利誘之詞，然對照被告子○○警詢筆
    錄所載（見警卷第114 頁），此應係發生在被告警詢筆錄即
    將製作完成之際即當晚22時20分至28分間之事，顯見被告、
    證人所述警方所施以之上開脅迫、利誘之舉，與被告子○○
    於當晚22時20分前所為之自白亦不具因果關係存在甚明，揆
    諸上開說明，殊難認被告子○○之於警詢中之自白無證據能
    力，綜上，因認被告丑○○、子○○第2 次警詢筆錄之自白
    均應具有證據能力。
三、按被告以外之人於審判外之陳述，雖不符刑事訴訟法第159
    條之1 至第159 條之4 之規定，而經當事人於審判程序同意
    作為證據，法院審酌該言詞陳述或書面陳述作成時之情況，
    認為適當者，亦得為證據；當事人、代理人或辯護人於法院
    調查證據時，知有第159 第1 項不得為證據之情形，而未於
    言詞辯論終結前聲明異議者，視為有前項之同意，刑事訴訟
    法第159 條之5 定有明文。本件所援引之以下各項證據（詳
    後述），固有部分屬傳聞證據，然公訴人、被告及選任辯護
    人均明知此情，且於本院言詞辯論終結前，均未聲明異議，
    又本院審酌該等證據作成時之狀況，並無違法取證之情事，
    且無不宜作為證據之情形，依前開說明，爰認均有證據能力
    ，合先敘明。
乙、實體部分：
壹、上訴人即被告丑○○、子○○部分：
一、訊據上訴人即被告丑○○、子○○固均坦承有連續在渠等所
    經營位於高雄縣大寮鄉○○路3-3 號之資源回收場等處，向
    證人即同案被告癸○○、宇○○購買電線、電纜線之事實，
    惟矢口否認有故買贓物之犯行，被告丑○○辯稱：癸○○原
    來是在中古商工作，癸○○老闆的貨都賣給伊，因此認識癸
    ○○，但都是伊兒子子○○與癸○○接觸，伊不曾與癸○○
    談過電纜線的事情，癸○○是賣過電纜線給子○○，不是賣
    給伊，所以賣多少錢並不清楚，更不知癸○○拿來的電纜線
    是偷來的，癸○○都說那是買來的；另有向宇○○買過1 次
    電纜線，伊不知道PVC 是台電的電纜線，也不知道台電的電
    纜線是否有比較大條，因為一般的工程線也有那麼大條云云
    ；被告子○○則辯以：癸○○拿來賣伊時，都說是跟別人收
    購的，故不知道電纜線是癸○○偷剪的，癸○○拿電纜線來
    賣之次數約有5 、6 次。至於宇○○拿來的電纜線是伊拿去
    處理，但不知道有沒有給宇○○錢云云。經查：
  (一)同案被告癸○○於附表一編號11至32所示之時間、地點，持
    油壓剪1 支，連續竊取如附表一編號11至32所示：天○等人
    所有之電纜線得手，另又於95年7 月份後，以相同之方式，
    竊取電纜線多次，得手後均載往被告丑○○、子○○所經營
    之資源回收場銷贓之情，業據證人癸○○於原審審理時證述
    明確（見原審卷(二)第24至31頁），並有如附表一所示被害人
    天○等人之警詢筆錄附卷可佐，可見同案被告癸○○持以銷
    售予被告丑○○、子○○之電線、電纜線確係如附表一所示
    被害人等所失竊之物，而屬贓物無疑，此情業經原審以96年
    度易字第1293號判決認明屬實，有該案判決附卷可考。此外
    ，宇○○係擔任周振芳所經營高建公司之下包人員，而高建
    公司係以承包土木建築工程為業，主要之客源為承接台電公
    司之地下電纜、高壓電之基座土木施做等工程，宇○○經周
    振芳之授權得直接至高建公司位於高雄縣大寮鄉○○○路36
    7 號之倉庫，拿取台電公司所配發之電纜線，以為施作工程
    之用，是為從事業務之人等情，有證人周振芳於偵查、原審
    審理中之證述在卷可憑（見原審卷(二)第113 至118 頁），且
    核與宇○○以證人身份出庭作證之內容相符（見原審卷(二)第
    62至67頁），是堪認為真實。被告丑○○警詢中供稱：警方
    查扣之PVC 風雨線外皮約9 公斤當中，約有1 、2 公斤是來
    自宇○○，是宇○○於95年8 月24日18時30分許，拿到上址
    資源回收場賣給伊，約20公斤，每公斤230 元等語（見警卷
    第99頁）；及原審審理中證述：其中包括宇○○拿來4 、5
    米之台電風雨線1 條，是宇○○交給伊剝皮等語（見原審卷
    第68、69頁），參以被告宇○○於原審審理中以證人之身分
    進一步證稱：老闆周振芳都是承攬台電公司之高壓電塔基礎
    工程，伊跟周振芳做很久了，時間約有8 、9 年，丑○○所
    述PVC 風雨線部分是伊跟周振芳工作時，伊等工具包括電線
    會互通有無，會互借，那些電線可能因此而來，伊自己做的
    部分不可能拿到台電公司的電線等語（見原審卷(二)第64頁）
    ，暨證人周振芳於原審審理中證述：宇○○工程上需要之物
    ，可以自己到伊之倉庫拿取，伊有授權宇○○處理，但新的
    電纜線在工地就處理掉，有剩餘的話依台電公司規定是要交
    回去等語（見原審卷(二)第115 、116 頁），足證宇○○利用
    其職務之便，取得台電公司之電纜線後，以變易持有為所有
    之意思，將該等電纜線出售予丑○○、子○○。綜上，可認
    被告丑○○、子○○所買受之上開電纜線、電線，分別係同
    案被告被告癸○○所竊取，或宇○○業務侵占所得之贓物，
    應無可疑。
  (二)被告丑○○、子○○固以前揭情詞置辯，並援引證人即被告
    丑○○之上游廠商林崑和、何俊生於原審審理中分別證述：
    台電電纜線與一般電纜線並無差別；就去皮的電線而言，沒
    有辦法分辨是否係台電或民間所使用之電線等語為據（見原
    審卷(二)第34、37頁），惟查被告丑○○前於警詢中業曾供認
    ：伊收購電纜線時如有外皮，因有台電公司之電纜線圖案，
    所以知道屬台電公司所有，如有剝皮便不知道等語，及被告
    子○○亦於警詢中供承：伊有收購台電公司失竊之電纜線，
    伊父親應該也知道伊購入台電公司失竊電纜線之事等語明確
    （見警卷第104 、114 頁），嗣於偵查及原審審理中始改以
    ：不知道PVC 是台電公司電纜線之標誌，故不清楚癸○○、
    宇○○拿來販售之電纜線為贓物等情詞置辯（見偵查卷第65
    頁、原審卷(一)第36、37、51頁），顯見被告丑○○、子○○
    供述前後反覆不一，已難遽以採憑。又查證人癸○○於警詢
    時證述：一開始我告訴子○○是向他人收購得時，後來我賣
    他約一個多月後，他有問我是否為贓物，我騙他是我向他人
    收來的贓物等語（見警卷第2 、3 頁）。於偵查中結證：邱
    姓父子知道電線是我偷的等語（見偵查卷第89頁）。於原審
    審理時亦結證：伊有告訴子○○是別人偷剪來的；賣給子○
    ○去皮的1 公斤約170 、180 元，伊跟子○○說是剪來的後
    ，收購的價錢沒有變，至遭查獲前1 週，丑○○、子○○跟
    伊說有在抓，要小心，但還是繼續收購等語明確（見原審卷
    (二)第24至30頁）。由上觀之，被告丑○○、子○○2 人雖自
    95年1 、2 月間附表編號1 至10所示之時間，固有向癸○○
    收購電纜線之行為，但癸○○並未告知其出售之電纜線係贓
    物，直至一多月之後，始告知子○○其出售之電纜線係向他
    人收來之贓物，因此其等2 人應自95年4 月間某日起，已知
    癸○○所出售之電纜線均為贓物甚明。亦即其等2 人於附表
    一編號11至32所示時間向癸○○所收購之電纜線，均有贓物
    之認識，至為明顯。至附表二所示15次向癸○○收購電纜線
    ，雖僅係由子○○出面收購。然查丑○○係本件資源回收場
    之負責人，子○○是其所僱用等情，已據被告丑○○供明在
    卷。因此子○○於向癸○○購買電纜線之後，必然會向其父
    丑○○告知，而丑○○自95年4 月間某日起，已知癸○○出
    售之電纜線係贓物，其對於子○○於附表二所示時間向癸○
    ○收購之電纜線，均無反對之意思表示，且予默許，足見丑
    ○○就附表二故買贓物之犯行，與子○○間，有犯意聯絡及
    行為分擔，至為明確。至於證人癸○○於原審審理時雖證述
    ：約於95年5 、6 月間，丑○○、子○○看伊常常去賣，因
    此詢問來源，伊便告訴子○○是別人偷剪來的等語，與其於
    警局所供：我賣電纜線給子○○約一個多月後，他有問我是
    否為贓物，我騙他是我向他人收來的贓物等情不符，衡情應
    以癸○○於警詢之供述，較符合事實可採。足證人癸○○於
    原審上開證述，尚難採為有利於丑○○、子○○之認定。至
    於向同案被告宇○○收購部分，質諸證人即在台電公司擔任
    外線線路裝修之員工楊肅彬於原審審理中證述：台電公司電
    線使用的外皮上均會打上TPC 字樣，因台電公司的線屬於風
    雨線，室內的電線屬於配線，風雨線之硬度比較硬，依此可
    為區別等語（見原審卷(二)第39、40頁），而被告丑○○亦自
    承銅有分好壞，所謂「紅面仔」係指一級銅，台電公司之電
    纜線便屬「紅面仔」，且與宇○○係多年好友，因工作不做
    了，伊才要宇○○拿電線來外皮削一削，宇○○拿來的電線
    均未剝皮，是伊與宇○○一同在工廠裡剝皮等語（見原審卷
    (二)第69、70、149 頁），是既被告丑○○從事資源回收業多
    年，得以清楚辨認銅線品質之優劣，且因與宇○○係多年好
    友，自應詳知宇○○所從事之職業係關於台電公司之工程，
    是於買受宇○○之電線時當不難發現部分之電線屬台電公司
    所有，又倘如被告丑○○所述宇○○係持4 、5 米未剝皮之
    台電電線至回收場販售，縱如辯護人所辯證人楊肅彬前開以
    硬度之區分標準失之客觀，但被告丑○○豈有對該電線上係
    印有TPC 、PVC 等字樣之台電電線，均渾然不知之理，可證
    被告前開所辯，係卸責之詞，委無可採。
  (三)又觀諸被告子○○與同案被告癸○○間行動電話通聯譯文所
    載（A 指子○○、B 指癸○○）：「95年6 月7 日7 時34分
    46秒，A ：喂。B ：你爸叫我打給你，我現在要載過去了喔
    ，過去柯潭那邊喔。A ：嗯；95年6 月8 日19時55分19秒，
    B ：我剛回來，我現在給你載過去，差不多半小時到。A ：
    好，還是那天你等我的那邊啦喔。B ：嗯，但是這邊都是沒
    削的ㄟ。A ：喔你今天這些是沒削的喔。B ：對阿，我不知
    道他要做沒削的，早知道我就早一點回來弄。A ：你要自己
    削一削，還是給我們弄就好。B ：那差不多要一個多小時ㄟ
    。A ：喔，要不然你就明天早上阿。B ：我明天沒車ㄟ。A
    ：但是今天又要下跌了ㄟ，掉20幾塊ㄟ。B ：今天收一收再
    下跌價格啦。A ：那我問我爸一下啦。B ：你爸那天不是說
    120 。A ：沒削的喔。B ：對。A ：好啦，120 啦；95年6
    月27日15時58分24秒，B ：半夜還有啦。A ：半夜哪些先載
    回去了啦。B ：半夜那個甲仙要載來家裡，我是說大樹那邊
    順路載去你那邊，不用再戴回去啦。A ：你乾脆明天一起載
    來。B ：冒險阿，我家門口巡邏箱每天都有在巡阿。A ：喔
    。B ：所以我一點也就趕快載出來。A ：喔；95年7 月6 日
    15時58分24秒，A ：喂。B ：我進阿，我出事了，那支電話
    不要打了。A ：喔先前那支ㄛ。B ：嗯。A ：那天那個人有
    說出是你喔。B ：沒有啦，我不是說那天晚上還要再來一主
    ，也不知道是跟他來的，還是在外面等，剛上去磅秤上人就
    進來了ㄚ。」（見北港分局搜索票聲請書卷第32、34、42、
    43頁），依此可見被告丑○○、子○○就收購同案被告癸○
    ○持以販售之贓物即電纜線一事，包括買價等細節均有相互
    聯絡、通知之情，甚而同案被告癸○○於遭警查獲後，尚有
    向被告子○○等人通風報信，據此可證證人癸○○前開證述
    確有其事，被告丑○○、子○○2 人就此故買贓物一事有犯
    意之聯絡及行為之分擔甚明，被告丑○○前開所辯：癸○○
    賣過電纜線給伊兒子，不是賣給伊，所以關於賣多少錢，及
    癸○○所拿來的電線係贓物等節，伊均不知情云云，委無可
    信；再者，從丑○○、子○○間行動電話通聯譯文所示（A
    指子○○、B 指丑○○）：「95年6 月1 日11時5 分13秒，
    A ：爸我先載進去放喔。B ：好，都甚麼東西。A ：台電的
    線。B ：他怎麼有。A ：都整捆的，剝好了。B ：喔好啦；
    95年6 月9 日9 時25分42秒，B ：到了嗎。A ：到了，他要
    帶我去載…。A ：你要回去了喔。B ：對阿。A ：那你幫我
    我場阿那邊，土匪昨天有載20幾公斤的線你幫我撥一撥啦。
    B ：喔。A ：整條穿過去就好了。B ：台電的喔。A ：對阿
    ，我蓋在旁邊那邊，1 個黃色的，你掀一下就看的到。」（
    見北港分局搜索票聲請書卷第32、34頁），可見被告丑○○
    、子○○間之前開對話多有關於處理台電電線之事，既渠等
    2 人對於何為台電電線已有所注意與警覺，則對於同案被告
    宇○○所持以販售之電線部分係屬台電電線乙事自當無諉稱
    不知之理，益徵渠等間就此故買贓物之行為有犯意之聯絡及
    行為之分擔，堪可認定。
  (四)承上所述，經原審依證人癸○○與被告子○○於95年6 月1
    日至8 月14日間之通聯紀錄，與證人癸○○當庭確認，據其
    於原審審理中證述：6 月至8 月這段期間差不多每天都有賣
    電纜線給子○○等語（見原審卷(二)第30頁），再綜合上開通
    訊監察譯文所載，得以明確認定被告丑○○、子○○與癸○
    ○於95年7 月1 日後，在其前揭資源回收場完成前開電纜線
    贓物交易者，計有如附表二所載共15次，此有卷附通聯譯文
    附卷可稽（北港分局搜索票聲請書卷第8 至50頁）。又關於
    被告丑○○、子○○與證人癸○○交易贓物之次數乙節，證
    人癸○○雖於原審審理中證述：伊沒有算平均1 個月賣給丑
    ○○、子○○電纜線幾次，詳細次數伊沒有記，6 月至8 月
    此段期間，丑○○均不知情云云（見原審卷(二)第27、28、30
    頁），但此等證詞顯與前揭被告子○○與證人癸○○間之通
    聯譯文相悖，又衡以通訊監察譯文所載內容較諸證人癸○○
    於原審審理中所為證言，應無因時間經過而遺忘，或證人出
    於為己脫免罪責或迴護被告之利害考量，而為有所保留之證
    述等疑慮，是此部分當以通訊監察譯文所載較屬可信，依此
    可認定被告丑○○、子○○與癸○○完成交易贓物之行為共
    計前述15次。至宇○○所持以出售予丑○○之台電電線，被
    告丑○○於原審審理中固以證人之身分證述：宇○○拿來的
    電線剝完後，伊秤總共約20公斤，其中的台電電線約4 、5
    米長，重約1 、2 公斤等語（見原審卷(二)第68頁），惟參以
    被告丑○○於警詢中業已供承：警方所查扣PVC 風雨線外皮
    9 公斤中，約有1 、2 公斤係來自宇○○等語（見警卷第99
    頁），及被告子○○於原審審理中供述：10公斤的電線，3
    公斤是皮，7 公斤是銅等語（見原審卷(二)第149 頁），依此
    足以推認被告丑○○前揭所述同案被告宇○○持以出售予被
    告丑○○之台電電線應重約3 至6 公斤（含外皮，計算式：
    1 、2 公斤之電線外皮×10/3＝3.3 至6.6 公斤），被告丑
    ○○前開所辯僅重約1 、2 公斤顯係有保留之供述，不足採
    信。
  (五)綜上所述，被告丑○○、子○○為以從事資源回收為職業之
    人，對宇○○、癸○○等人持往販售之來路不明電線、電纜
    線，渠等主觀上確均有贓物之認識，卻仍加以買受，其等有
    故買贓物之犯意，至為明確，其等所辯各情，無非卸責之詞
    ，不足採信。本件事證明確，被告等之犯行，均堪認定。
二、新舊法比較：
  (一)按行為後法律有變更者，適用行為時之法律。但行為後之法
    律有利於行為人者，適用最有利於行為人之法律，刑法第2
    條第1 項定有明文。查被告丑○○、子○○於前開行為後（
    95年1 月至6 月間故買贓物之行為），刑法部分條文業經總
    統於94年2 月2 日修正公布，並依刑法施行法第10條之1 規
    定自95年7 月1 日施行。故本件自應就被告行為前、後相關
    法律有修正者，依前揭規定加以比較適用。茲說明如下：
  1.修正前刑法第349 條第2 項故買贓物罪規定法定刑為「處5
    年以下有期徒刑、拘役或科或併科1 千元以下罰金。」依刑
    法施行法第1 條之1 規定，修正前後上開條文之法定刑度並
    未變更，是該條文自無比較新舊法之問題，又修正前刑法第
    33條第5 款規定罰金數額應為1 元以上；然而修正後刑法第
    33條第5 款提高罰金數額為新臺幣1 千元以上，並以百元計
    算之。是以該罪修正後關於有期徒刑、拘役等自由刑雖未加
    以變更，惟就罰金數額下限則予以提高，故修正前之法律效
    果對行為人而言較屬有利。
  2.修正後刑法第56條規定，業已刪除連續犯之規定。故連續數
    行為而犯同一罪名，依修正前刑法第56條規定，應以一罪論
    ，但得加重其刑；而依修正後規定，則已無連續犯可資適用
    ，即應將各次犯行以數罪併合處罰。是以適用修正前關於連
    續犯之規定，自係較為有利。
  3.刑法第51條關於數罪併罰之定應執行刑規定，亦於94年1 月
    7 日修正公佈，並於95年7 月1 日施行，修正前刑法第51條
    第5 款規定：「宣告多數有期徒刑者，於各刑中之最長期以
    上，各刑合併之刑期以下，定其刑期。但不得逾20年。」，
    修正後刑法第51條第5 款規定：「宣告多數有期徒刑者，於
    各刑中之最長期以上，各刑合併之刑期以下，定其刑期。但
    不得逾30年。」，經比較新舊法結果，修正後規定並未較有
    利於被告。
  4.綜上，前述之罰金刑數額下限之變更、連續犯刪除等規定比
    較之結果，均依修正前刑法相關規定較有利於被告丑○○、
    子○○，故應依修正前刑法作為本件被告丑○○、子○○論
    罪科刑之依據（刑法施行法第1 條之1 之修正與罰金罰鍰提
    高標準條例第1 條前段之規定間並無新舊法比較之問題，應
    逕適用刑法施行法第1 條之1 之規定，此有臺灣高等法院暨
    所屬法院95年12月13日法律座談會提案可資參照）。
三、論罪科刑：
  (一)核被告丑○○、邱子諭附表一編號11至32，附表二及向宇○
    ○故買贓物之行為，均係犯刑法第349 條第2 項之故買贓物
    罪。被告丑○○、子○○就上開故買贓物之犯行，有犯意聯
    絡及行為分擔，為共同正犯。被告丑○○、子○○95年4 月
    間某日起至同年6 月間某日止即附表一編號11至32所示時間
    ，多次向同案被告癸○○故買贓物之犯行，時間緊接，所犯
    罪名相同，顯係基於概括犯意為之，應依修正前刑法第56條
    規定以連續犯論處，並加重其刑。又被告丑○○、子○○所
    犯如附表二所示15次故買贓物之犯行，及故買宇○○持以販
    售電纜線贓物之犯行，犯意各別，行為互殊，應予分論併罰
    。
  (二)原審就被告丑○○、邱子諭共同犯故買贓物16罪部分，因而
    適用刑法第2 條第1 項、第28條、第349 條第2 項、第38條
    第1 項第2 款、修正前刑法第51條第5 款、刑法施行法第1
    條之1 之規定，並審酌被告丑○○、子○○因貪圖私利而故
    買癸○○、宇○○等人來路不明之電纜線，犯罪期間非短，
    故買贓物之數量甚鉅，惟念及被告丑○○、子○○，均尚無
    犯罪前科等一切情狀，就被告丑○○、子○○故買贓物16罪
    部分分別量處有期徒刑2 月，以示懲儆。被告丑○○、子○
    ○犯罪時間均係在中華民國96年4 月24日以前，所犯之罪皆
    合於中華民國96年罪犯減刑條例第2 條第1 項第3 款所定減
    刑條件，應依法減輕其宣告刑二分之一後，並分別就被告丑
    ○○、子○○部分，均減為有期徒刑1 月。扣案之剝皮機1
    台，為丑○○所有，已經其供明在卷，且為供被告丑○○、
    子○○犯罪所用之物，依刑法第38條第1 項第2 款規定，宣
    告沒收之。經核原審此部分判決，認事用法並無不合，量刑
    亦屬適度，被告等上訴意旨，仍各執前詞，否認犯罪，指摘
    原審此部分判決不當，為無理由，應予駁回。
  (三)原審就被告丑○○、子○○連續故買贓物部分，予以論科，
    固非無見。惟查被告等附表一編號1-10之行為，並不成立犯
    罪，理由詳後，原審併予論罪，自有未合，被告等上訴意
    旨，執此指摘原審此部分判決不當，為有理由，自應由本院
    將原審此部分判決及其定執行刑部分撤銷改判。審酌被告等
    尚無犯罪前科，有臺灣高等法院被告前案紀錄表在卷可稽，
    被告等雖均否認犯行，然於本院審理中已與被害人庚○○、
    壬○○、Ｃ○○、天○、地○○○、戌○○、乙○○、丙○
    ○、戊○○、未○○、玄○○、寅○○、申○○等13人達成
    民事和解，有和解書影本13紙在卷可考等一切情狀，分別量
    處有期徒刑各1 年6 月。又被告2 人之犯罪時間，在96年4
    月24日以前，符合減刑要件，均依中華民國96年罪犯減刑條
    例第2 條第1 項第3 款規定，均減為有期徒刑9 月。再與上
    開上訴駁回關於故買贓物16罪所處各有期徒刑1 月，扣案之
    剝皮機1 台沒收，應執行各有期徒刑1 年9 月，以資懲儆。
四、不另為無罪諭知部分：
  (一)公訴意旨略以：被告丑○○、子○○於附表一編號1 至10所
    示之時間，明知同案被告癸○○前來出售電纜線，係附表一
    編號1 至10被害人庚○○等人所失竊之贓物，竟基於概括之
    犯意聯絡，予以故買，因認被告2 人另犯刑法第28條、第56
    條、第349 條第2 項之共同連續故買贓物罪嫌。
    訊據被告等均堅決否認有上開故買贓物之犯行，辯稱：癸○
    ○拿電纜線前來賣時，都說是向別人收購的，故不知是癸○
    ○偷剪來的贓物等語。核與同案被告癸○○於警詢證述：一
    開始我告訴子○○電纜線是我向別人收購的，後來我賣給他
    一個多月後，他有問我是否為贓物，我騙他是我向他人收來
    之贓物，但我沒有告訴他是我竊來的等情，大致相符（見警
    卷第2 、3 頁）。又查被告等於95年1 月至2 月間，每個月
    僅向癸○○購買電纜線5 次，數量非多，且癸○○僅告知向
    別人收購之物，尚難遽認被告等有贓物之認識，被告等此部
    分犯罪，尚屬不能證明。惟公訴人被告等此部分與前開論罪
    科刑部分（附表一編號11至32之犯行），具有連續犯之裁判
    上一罪關係，故不另為被告等此部分無罪之諭知。
  (二)公訴意旨另以：
  1.被告丑○○、子○○均明知不詳姓名、年籍之人所持往銷售
    之電纜線均屬來路不明之贓物，仍基於故買贓物之概括犯意
    ，自95年1 月起至同年8 月止，連續在高雄縣大寮鄉○○路
    3-3 號工廠等處，以含電纜外皮每公斤55元至100 元、去電
    纜線外皮每公斤170 至180 元之低價，故買不詳姓名年籍之
    人上開竊得他人之電纜線，嗣於95年8 月25日10時許，在上
    址丑○○、子○○所經營之資源回收場內為警查獲，並扣得
    PVC 風雨線裸銅113 公斤、PVC 風雨線塑膠皮9 公斤、PVC
    電纜線塑膠皮1 袋、電纜線裸銅500 公斤、剝皮機1 台、進
    貨單4 本、TPC 電纜線外皮2 條、TPC 專用銅線接頭3 顆等
    物，因認被告丑○○、子○○此部分之行為亦涉犯刑法第34
    9 條第2 項故買贓物罪嫌。
  2.訊據被告丑○○、子○○均堅詞否認有前開之故買贓物犯行
    ，查公訴意旨認被告2 人涉犯此部分之犯行，無非係以前開
    卷附通訊監察譯文、通訊監察書，及扣案前揭PVC 電纜線等
    物為其主要論據，惟經本院核閱卷附通訊監察譯文所載內容
    固多有被告2 人與他人間詢問銅價之對話，且扣案之PVC 電
    纜線、風雨線塑膠外皮等為數非寡，然質諸證人即被告之上
    游廠商林崑和證述：被告子○○自95年1 月間開始，向伊收
    購廢棄之電線，1 年收購3 、4 次，每次約1 、200 公斤等
    語，及證人何俊生亦證稱：約於3 、4 年前開始賣電線給丑
    ○○、子○○，1 個月大約賣100 台斤之銅線，95年1 月至
    8 月間，大約賣一千餘公斤之電線給被告2 人等語（見原審
    卷(二)第32、36頁）。此外，復查無其他確切之證據足證被告
    2 人有公訴人所指之上開犯行，應認不能證明被告2 人犯罪
    。惟公訴人認被告2 人此部分與前開論罪科刑部分，具有連
    續犯之裁判上一罪或單純一罪之關係存在，故不另為被告2
    人此部分無罪之諭知。
貳、上訴人即被告宇○○部分：
  (一)公訴意旨略以：被告宇○○意圖為自己不法之所有，於95年
    7 、8 月間，在不詳地點，以不詳方式竊取台電公司之PVC
    電纜線5 公斤、去除外皮約二十餘公斤、含外皮約3 至6 公
    近之電纜線得手後持往被告丑○○、子○○上址資源回收場
    銷贓，因認被告宇○○有犯刑法第320 條第1 項竊盜罪嫌。
  (二)訊據被告宇○○堅詞否認有前揭竊盜犯行，辯稱：警方在丑
    ○○所經營回收場所查扣之電纜線只有約3 、4 米、共2 、
    3 公斤是台電施工留下來的，伊將此電纜線跟其他電纜線共
    二十餘公斤1 次賣給丑○○，該等電纜線大部分是普通電纜
    線，是伊做冷做的材料；扣案PVC 風雨線5 公斤是案發後，
    伊跟警察說這種線周振芳倉庫可能還有，警察就帶伊去拿，
    此係要證明電線可能從該處拿等語，查公訴意旨認被告宇○
    ○涉犯此部分之犯行，主要係以同案被告丑○○、子○○於
    警詢、偵查中之供述，及警方於95年8 月25日12時許，在位
    於高雄縣大寮鄉○○○路367 號高建公司之倉庫內，扣得PV
    C 風雨線5 公斤之物證為據，訊之證人周振芳於本院審理中
    結證稱：新的電纜線台電公司會供給，若有剩下，則還給台
    電公司，至於舊的電纜線，工人則會回收到伊公司之倉庫；
    警方所查扣之PVC 風雨線5 公斤應該是挖出來回收的舊電線
    ，但可能因台電的工程是固定電線給伊，整個工程結束後，
    才會結算用了多少電線，如果結算結果需要將部分電線退回
    台電，伊等就會回倉庫找，因每天施工完後，會把工地內的
    物品收回倉庫，但不是每天結算，而是工程結束後才與台電
    一起結算等語（見原審卷(二)第114 、11 6、117 頁），依此
    公訴人逕推認在高建公司倉庫內所扣的PVC 風雨線5 公斤係
    被告宇○○竊盜所得，容有誤會；又被告丑○○於警詢中雖
    曾供稱：伊於95年8 月24日18時30分許，在資源回收場向宇
    ○○收購約20公斤之銅線，每公斤230 元等語（見警卷第99
    頁），惟經原審於審理中進一步質諸被告丑○○，據其陳稱
    ：宇○○係拿來1 條台電風雨線，長約4 、5 米，重約1 、
    2 公斤；宇○○拿來的電線均是不同的電線等語（見原審卷
    (二)第68、149 頁），足證被告前開所辯並非全然無據。另查
    宇○○於95年8 月24日，自周振芳處取得台電公司電纜線共
    約3 至6 公斤（含外皮），持至丑○○、子○○回收場出售
    部分，據證人周振芳於原審審理中證述：宇○○工程上需要
    之物，可以自己到伊之倉庫拿取，伊有授權宇○○處理，但
    新的電纜線在工地就處理掉，有剩餘的話依台電公司規定是
    要交回去等語（見原審卷(二)第115 、116 頁），足證被告宇
    ○○拿取上開電纜線係經周振芳之授權，縱然查宇○○此部
    分成立業務侵占罪，亦難認被告涉有竊盜犯行。綜上所述，
    被告宇○○竊盜犯罪，尚屬不能證明。惟原審就宇○○上開
    部分（出售台電電纜線3 至6 公斤部分），變更公訴人起訴
    法條，改依業務侵占論科，然宇○○涉犯業務侵占部分，未
    據公訴人起訴，且業務侵占與竊盜之基本犯罪事實並非同一
    ，自無從變更起訴法條逕予審判，原審此部分判決，自有未
    合。被告上訴意旨，辯稱合法持有，固無足取，然原審此部
    分判決既有上述可議，自應由本院將原審此部分判決撤銷，
    就被告被訴竊盜部分為無罪之諭知，至於被告涉犯業務侵占
    部分，應由檢察官另行偵辦，併此明。
據上論斷，應依刑事訴訟法第368 條、第369 條第1 項前段、第
364 條、第299 條第1 項前段、第301 條第1 項、刑法第2 條第
1 項前段、第28條、第349 條第2 項、修正前刑法第56條、第51
條第5 款、刑法施行法第1 條之1 ，中華民國96年罪犯減刑條例
第2條 第1 項第3 款、第7 條，判決如主文。
本案經檢察官林慶宗到庭執行職務。
中    華    民    國    97    年    7     月    31    日
                  刑事第九庭    審判長法  官   莊秋桃
                                      法  官   范惠瑩
                                      法  官   謝宏宗
以上正本證明與原本無異。
本判決不得上訴。
中    華    民    國    97    年    8     月    4     日
                                      書記官   熊惠津
附錄本判決論罪科刑法條：
 中華民國刑法第349條第2項
（普通贓物罪）
搬運、寄藏、故買贓物或為牙保者，處5 年以下有期徒刑、拘役
或科或併科1 千元以下罰金。
附表一：癸○○所竊取並持以出售予丑○○、子○○之電線、電
        纜線一覽表
┌──┬───────┬────────────┬─────────┬────┐
│編號│時間          │地點                    │失竊物品          │被害人  │
├──┼───────┼────────────┼─────────┼────┤
│ 1  │95年1 月間某日│高雄縣大樹鄉○○段12之  │電纜線共50餘公尺  │庚○○  │
│    │上午6 時許    │438地號果園內           │                  │        │
├──┼───────┼────────────┼─────────┼────┤
│ 2  │95年1 月間某日│高雄縣旗山鎮○○○段934 │電纜線共100餘公尺 │酉○○  │
│    │上午7 時許    │地號果園內              │                  │        │
├──┼───────┼────────────┼─────────┼────┤
│ 3  │95年1 月間某日│高雄縣大樹鄉○○段105地 │電纜線共100餘公尺 │壬○○  │
│    │上午7 時30分許│號果園內                │                  │        │
├──┼───────┼────────────┼─────────┼────┤
│ 4  │95年1 月間某日│高雄縣大樹鄉○○段12之  │電纜線共100餘公尺 │Ｃ○○  │
│    │上午7 時40分許│338地號果園內           │                  │        │
├──┼───────┼────────────┼─────────┼────┤
│ 5  │95年1 月底間某│高雄縣旗山鎮○○○段935 │電纜線共150餘公尺 │黃○    │
│    │日上午8 時許  │地號果園內              │                  │        │
├──┼───────┼────────────┼─────────┼────┤
│ 6  │95年2 月間某日│高雄縣旗山鎮○○○段935 │電纜線共50餘公尺  │Ｆ○○  │
│    │上午8 時許    │之616 地號果園內        │                  │        │
├──┼───────┼────────────┼─────────┼────┤
│ 7  │95年2 月間某日│高雄縣大樹鄉○○段154之 │電纜線共20餘公尺  │辰○○  │
│    │上午8 時許    │452地號果園內           │                  │        │
├──┼───────┼────────────┼─────────┼────┤
│ 8  │95年2 月間某日│高雄縣大樹鄉○○段310之 │電纜線共20餘公尺  │未○○  │
│    │上午8 時許    │206地號果園內           │                  │        │
├──┼───────┼────────────┼─────────┼────┤
│ 9  │95年2 月初間某│高雄縣大樹鄉○○段310之 │電纜線共60餘公尺  │Ｅ○○  │
│    │日            │172地號果園內           │                  │        │
├──┼───────┼────────────┼─────────┼────┤
│ 10 │95年2 月間某日│高雄縣大樹鄉○○段310之 │電纜線共50餘公尺  │宙○○  │
│    │              │171地號果園內           │                  │        │
├──┼───────┼────────────┼─────────┼────┤
│ 11 │95年4 月間某日│高雄縣大樹鄉○○段12之  │電纜線共6餘公尺   │天○    │
│    │上午8 時許    │258地號果園內           │                  │        │
├──┼───────┼────────────┼─────────┼────┤
│ 12 │95年4 月間某日│高雄縣大樹鄉○○段154之 │電纜線共15餘公尺  │地○○○│
│    │上午8 時許    │235地號果園內           │                  │        │
├──┼───────┼────────────┼─────────┼────┤
│ 13 │95年5 月間某日│高雄縣旗山鎮○○○段930 │電纜線共30餘公尺  │丁○○○│
│    │上午6 時許    │之181 地號果園內        │                  │        │
├──┼───────┼────────────┼─────────┼────┤
│ 14 │95年5 月間某日│高雄縣大樹鄉○○段12之53│電纜線共100餘公尺 │卯○○  │
│    │上午7 時許    │地號果園內              │                  │        │
├──┼───────┼────────────┼─────────┼────┤
│ 15 │95年5 月份上午│高雄縣大樹鄉○○段943之 │電纜線共50餘公尺  │亥○○  │
│    │8 時許        │18地號果園內            │                  │        │
├──┼───────┼────────────┼─────────┼────┤
│ 16 │95年6 月初間某│高雄縣大樹鄉○○段361之2│電纜線共40餘公尺  │Ｄ○○  │
│    │日上午6 時許  │地號果園內              │                  │        │
├──┼───────┼────────────┼─────────┼────┤
│ 17 │95年6 月間某日│高雄縣大樹鄉○○○段    │電纜線共20餘公尺  │Ｇ○○  │
│    │上午6 時許    │700-1-3地號果園內       │                  │        │
├──┼───────┼────────────┼─────────┼────┤
│ 18 │95年6 月間某日│高雄縣大樹鄉○○路117之 │電纜線共100餘公尺 │Ｂ○○  │
│    │上午7 時許    │1地號                   │                  │        │
├──┼───────┼────────────┼─────────┼────┤
│ 19 │95年6 月間某日│高雄縣大樹鄉○○段12之  │電纜線共50餘公尺  │戌○○  │
│    │上午7 時許    │221地號果園內           │                  │        │
├──┼───────┼────────────┼─────────┼────┤
│ 20 │95年6 月初間某│高雄縣大樹鄉○○段673之 │電纜線共17餘公尺  │玄○○  │
│    │日上午8 時許  │151地號果園內           │                  │        │
├──┼───────┼────────────┼─────────┼────┤
│ 21 │95年6 月初上午│高雄縣旗山鎮○○○段979 │電纜線共50餘公尺  │甲○○  │
│    │8 時許        │之1 地號果園內          │                  │        │
├──┼───────┼────────────┼─────────┼────┤
│ 22 │95年6 月初間某│高雄縣大樹鄉○○段154之 │電纜線共20餘公尺  │寅○○  │
│    │日上午8 時許  │45之2地號果園內         │                  │        │
├──┼───────┼────────────┼─────────┼────┤
│ 23 │95年6 月初間某│高雄縣大樹鄉○○段673之 │電纜線共40餘公尺  │玄○○  │
│    │日下午2 時許  │89地號果園內            │                  │        │
├──┼───────┼────────────┼─────────┼────┤
│ 24 │95年6 月初間某│高雄縣大樹鄉○○段154之 │電纜線共10餘公尺  │申○○  │
│    │日下午3 時許  │298地號果園內           │                  │        │
├──┼───────┼────────────┼─────────┼────┤
│ 25 │95年6 月中旬某│高雄縣旗山鎮○○○段935 │電纜線共15餘公尺  │巳○○  │
│    │日上午10時許  │之197 地號果園內        │                  │        │
├──┼───────┼────────────┼─────────┼────┤
│ 26 │95年6 月中旬間│高雄縣大樹鄉○○段12之  │電纜線共50餘公尺  │Ａ○○○│
│    │某日下午1 時許│134地號果園內           │                  │        │
├──┼───────┼────────────┼─────────┼────┤
│ 27 │95年6 月間某日│高雄縣大樹鄉○○段154之 │電纜線共40餘公尺  │午○○  │
│    │下午1 時許    │215地號果園內           │                  │        │
├──┼───────┼────────────┼─────────┼────┤
│ 28 │95年6 月底間某│高雄縣大樹鄉○○段12之64│電纜線共50餘公尺  │乙○○  │
│    │日下午2 時許  │地號果園內              │                  │        │
├──┼───────┼────────────┼─────────┼────┤
│ 29 │95年6 月底間某│高雄縣大樹鄉○○段12之64│電纜線共10餘公尺  │丙○○  │
│    │日下午2 時許  │地號果園內              │                  │        │
├──┼───────┼────────────┼─────────┼────┤
│ 30 │95年6 月底間某│高雄縣大樹鄉○○段12之64│電纜線共20餘公尺  │戊○○  │
│    │日下午2 時30分│地號果園內              │                  │        │
│    │許            │                        │                  │        │
├──┼───────┼────────────┼─────────┼────┤
│ 31 │95年6 月底間某│高雄縣大樹鄉○○段637之 │電纜線共50餘公尺  │辛○○  │
│    │日下午4 時許  │146地號果園內           │                  │        │
├──┼───────┼────────────┼─────────┼────┤
│ 32 │95年6 月底間某│高雄縣大樹鄉○○段154之 │電纜線共15餘公尺  │己○○  │
│    │日下午5 時許  │228地號果園內           │                  │        │
└──┴───────┴────────────┴─────────┴────┘
附表二：被告癸○○於95年7 月1 日後，持0000000000號行動電
        話與被告丑○○、子○○聯絡以銷贓之對話譯文一覽表
┌───┬─────┬───────────────────┐
│編號  │時間      │通話內容                              │
├───┼─────┼───────────────────┤
│1     │95年7 月15│B （子○○）：喂。A （癸○○）：我進阿│
│      │日20時35分│，我在大樹。B ：你要載貨過來喔。A ：嗯│
│      │18秒      │，要來找你啦。B ：要不然你載去工廠啦。│
│      │          │A： 好ㄚ。B ：我爸在那。A ：喔。B ：我│
│      │          │打給他，有很多嗎。A ：23而已啦。B ：喔│
│      │          │。A ：他就一直拜託。B ：好啦。A ：這陣│
│      │          │子我也不太敢那個。B ：盡量不要收比較好│
│      │          │啦。A ：嗯你跟他講一下。B ：好。      │
│      ├─────┼───────────────────┤
│      │95年7 月15│B ：喂。A ：不要去工廠，我過去高雄好了│
│      │日20時37分│啦。B ：是怎樣。A ：我會怕，怕去牽連到│
│      │35秒      │你，怕剛好有再跟蹤我，拖到就倒楣了。B │
│      │          │：好，那你過來那次跟我拿錢的那裡。A ：│
│      │          │好，我到那裡打給你，比較安全啦。B ：好│
│      │          │。                                    │
│      ├─────┼───────────────────┤
│      │95年7 月15│B ：喂。A ：我到了喔。B ：你到小北那邊│
│      │日21時10分│喔。A ：嗯。B ：好。                  │
│      │33秒      │                                      │
├───┼─────┼───────────────────┤
│2     │95年7 月17│B （子○○）：喂。A （癸○○）：我進阿│
│      │日20時22分│。B ：我知道，你說。A ：我等下要去哪裡│
│      │51秒      │，高雄嗎。B ：高雄好了。A ：我差不多9 │
│      │          │點40到你那裡。B ：好，你到打給我。A ：│
│      │          │好。                                  │
│      ├─────┼───────────────────┤
│      │95年7 月17│B ：你到了嗎。A ：快到了，到打價金阿。│
│      │日21時18分│B ：到前打給我，我帶你進去巷子那邊。A │
│      │46秒      │：好。                                │
│      ├─────┼───────────────────┤
│      │95年7 月17│B ：喂。A ：我到開山路了。B ：喔好，開│
│      │日21時31分│山路哪裡。A ：我在停紅綠燈。B ：要轉進│
│      │48秒      │來了喔。A ：就開山路跟文盛路這裡，鐵路│
│      │          │這裡阿。B ：喔好我知道。              │
│      │          │                                      │
├───┼─────┼───────────────────┤
│3     │95年7 月20│A （子○○）：喂。B （癸○○）：我進阿│
│      │日17時46分│，那個正常貨要怎麼收，要收多少。A ：正│
│      │25秒      │常貨，甚麼正常貨，你的貨有正常的嗎。B │
│      │          │：那個是砂石廠員自己削的啦。A ：喔，很│
│      │          │多嗎。B ：說2 百多斤。A ：我220 買啦。│
│      │          │B： 喔。A ：是紅面ㄚ喔。B ：對。A ：好│
│      │          │。                                    │
│      ├─────┼───────────────────┤
│      │95年7 月20│A ：喂。B ：我進阿，我昨天跟你講的那個│
│      │日18時53分│砂石場要載去哪裡。A ：是台電的嗎。B ：│
│      │29秒      │不是，他這個是正常貨。A ：那你載過來柯│
│      │          │潭。                                  │
├───┼─────┼───────────────────┤
│4     │95年7 月20│A （子○○）：喂。B （癸○○）：我進阿│
│      │日21時1 分│，我弟這邊有一些我載過去給你。A ：甚麼│
│      │48秒      │東西。B ：紅面阿，他工作時撿回來的。A │
│      │          │：多少。B ：幾十公斤。A ：            │
│      ├─────┼───────────────────┤
│      │95年7 月20│A ：喂。B ：我在那天你帶我去那個暗暗巷│
│      │日21時45分│子那裡。A ：好。                      │
│      │28秒      │                                      │
├───┼─────┼───────────────────┤
│5     │95年7 月25│B （子○○）：喂。A （癸○○）：要去哪│
│      │日14時17分│。B ：現在要來喔。A ：嗯。B ：有削嗎。│
│      │16秒      │A： 有。B ：那個柯潭啦，快一點，我等一│
│      │          │下要出貨阿。A ：在路上了。B ：我從東港│
│      │          │要回去了。A ：好。                    │
│      ├─────┼───────────────────┤
│      │95年7 月25│A ：喂，你到家沒。B ：我在柯潭等你了。│
│      │日14時57分│A ：喔，我到了。B ：柯潭ㄟ。A ：我在山│
│      │39秒      │路這。B ：我在工廠裡面，你直接開進來啦│
│      │          │。A ：                                │
├───┼─────┼───────────────────┤
│6     │95年7 月31│……A （癸○○）：電纜有漲嗎。B （邱子│
│      │日21時15分│瑜）：電纜，沒剝的嗎。A ：剝好的。B ：│
│      │49秒      │剝好的，你說電纜。A ：對，軟的，正常貨│
│      │          │啦。B ：這陣子銅跌成這樣，我那邊的貨也│
│      │          │都沒出ㄟ。A ：那要收多少。B ：180 啦，│
│      │          │我報怕會賠錢。A ：現在人家都在漲價了。│
│      │          │B： 工廠又沒報要漲。A ：這邊都有漲了，│
│      │          │正常貨都漲到200 了。B ：是喔。A ：今天│
│      │          │人家要載來交，我要跟他說…他說人家錦芳│
│      │          │正常貨都收200 了，我還跟他們收170 。B │
│      │          │：那我要收多少。A ：這邊都有漲了。B ：│
│      │          │那要我收多少。A ：看你。B ：200 好不好│
│      │          │。A ：好。                            │
│      ├─────┼───────────────────┤
│      │95年7 月31│…B ：我到了。A ：好我馬上下去。      │
│      │日21時50分│                                      │
│      │15秒      │                                      │
├───┼─────┼───────────────────┤
│7     │95年8 月1 │A （子○○）：喂。B （癸○○）：青銅現│
│      │日18時25分│在價格多少。A ：哪種。B ：鳥頭哪那種阿│
│      │7秒       │。A ：105 。B ：好。                  │
│      ├─────┼───────────────────┤
│      │95年8 月1 │B ：喂。A ：我到了。B ：好。          │
│      │日23時18分│                                      │
│      │53秒      │                                      │
├───┼─────┼───────────────────┤
│8     │95年8 月2 │B （子○○）：喂。A （癸○○）：我進阿│
│      │日18時2 分│，要載去哪裡給你。B ：現在喔，我家好了│
│      │58秒      │。A ：好。B ：都一樣是鳥ㄚ嘴那種嗎。A │
│      │          │：對。B ：那載去我家。A ：            │
│      ├─────┼───────────────────┤
│      │95年8 月2 │子○○叫進ㄚ改載貨過去柯潭。          │
│      │日18時19分│                                      │
│      │51秒      │                                      │
│      ├─────┼───────────────────┤
│      │95年8 月2 │進ㄚ先到柯潭工廠，已經將貨交給子○○父│
│      │日19時1 分│親，共80幾斤，拿了8千多元。           │
│      │43秒      │                                      │
├───┼─────┼───────────────────┤
│9     │95年8 月5 │A （子○○）：喂。B （癸○○）：我現在│
│      │日21時6 分│要過去你們那邊ㄟ。A ：家喔。B ：都青銅│
│      │8 秒      │啦。A ：那過來家裡就好。B ：好。      │
│      ├─────┼───────────────────┤
│      │95年8 月5 │B ：喂。A ：你過來中正路交流道這好了，│
│      │日21時15分│我跟人家約好了。B ：                  │
│      │59秒      │                                      │
│      ├─────┼───────────────────┤
│      │95年8 月5 │A ：喂。B ：我要到了喔，我在中正路北上│
│      │日21時33分│旁邊公園那邊等你，你知道地方嗎。A ：我│
│      │29秒      │知道。B ：好。                        │
│      ├─────┼───────────────────┤
│      │95年8 月5 │A ：喂。B ：我停在人行道這裡，只有我一│
│      │日21時44分│台車而已。A ：好。                    │
│      │17秒      │                                      │
├───┼─────┼───────────────────┤
│10    │95年8 月6 │A （癸○○）：邱董ㄟ，我進阿啦。B （邱│
│      │日20時16分│吉鐘）：喔。A ：你兒子電話怎麼都沒接。│
│      │1秒       │B： 他回去他丈人家啦，怎樣。A ：喔，一│
│      │          │些東西要載給他。B ：多少。A ：幾十公斤│
│      │          │而已啦。B ：你們夫妻倆在搞甚麼東西阿。│
│      │          │A： 哪有，又沒有工作做阿，要來讓你請啦│
│      │          │。B ：幾公斤啦。A ：1.20公斤而已啦。B │
│      │          │：幹，明天再載過來啦。A ：我來到大樹了│
│      │          │ㄟ還要轉回去。B ：他回去丈人家，我又在│
│      │          │高雄怎麼去。A ：要不然我載去高雄給你，│
│      │          │他也都叫我載去高雄。B ：那你跟他聯絡看│
│      │          │看啦。A ：好。                        │
│      ├─────┼───────────────────┤
│      │95年8 月6 │A （癸○○）：喂。B （子○○）：你誰。│
│      │日20時24分│A： 進阿啦，要現在要去你家啦。B ：東西│
│      │28秒      │很多嘛。A ：差不多20幾啦。B ：好。A ：│
│      │          │現在價格多少。B ：沒什麼電話啦。A ：喔│
│      │          │，好啦。                              │
├───┼─────┼───────────────────┤
│11    │95年8 月8 │A （子○○）：喂。B （癸○○）：我進阿│
│      │日21時54分│，我快到九如路了，你過來那天載的那邊等│
│      │51秒      │我，我叫我朋友直接來那邊拿錢就好。A ：│
│      │          │九如路喔。B ：中正路那邊阿。A ：今天有│
│      │          │很多嗎。B ：26斤。A ：喔，好，你快到時│
│      │          │候打給我。B ：我到九如路交流道口了。A │
│      │          │：好我馬上過去。                      │
├───┼─────┼───────────────────┤
│12    │95年8 月9 │A （子○○）：喂。B （癸○○）：我進阿│
│      │日21時9 分│。A ：今天有要載貨來喔。B ：嗯。A ：甚│
│      │16秒      │麼東西。B ：紅面阿。A ：紅面阿，是那個│
│      │          │的嗎。B ：阿。A ：台組的嗎。B ：不是，│
│      │          │那個電纜。A ：喔，好阿，那個再昨天那邊│
│      │          │嗎。B ：好ㄚ。A ：還是要我家。B ：昨天│
│      │          │那邊好了。A ：這樣會不會很危險。B ：不│
│      │          │會啦，丟著就上去了ㄚ。A ：你先秤好ㄟ。│
│      │          │B： 我秤好了，我在家裡削了。A ：你昨天│
│      │          │那一包我還沒秤ㄟ。B ：那你秤秤看阿。B │
│      │          │：那你自己先在家裡秤一秤，你幾點到。A │
│      │          │：現在要過去了，差不多半小時。B ：好ㄚ│
│      │          │，那你要下交流道前10分鐘打給我，我從家│
│      │          │裡去差不多。                          │
│      ├─────┼───────────────────┤
│      │95年8月9日│A ：喂。B ：我快到九如路的交流道了喔。│
│      │21時34分5 │A ：我還沒回去，你等我一下我回去換車子│
│      │秒        │。B ：好。                            │
│      ├─────┼───────────────────┤
│      │95年8 月9 │A ：喂。B ：你多久會到。A ：再八分鐘就│
│      │日21時39分│到了，怎樣。B ：在這邊停太久我會怕阿，│
│      │21秒      │我開去旁邊繞一下好了。A ：那你來我家這│
│      │          │邊嘛，我看在路上那邊跟你相接。B ：喔好│
│      │          │阿，那我開往你家那條路去。A ：那我在家│
│      │          │等你喔。B ：好啦。                    │
├───┼─────┼───────────────────┤
│13    │95年8 月12│A （子○○）：喂。B （癸○○）：我到高│
│      │日20時43分│速公路下，打給你，你過來拿一下紅面ㄚ好│
│      │30秒      │嗎。A ：喔，你哪時候會到。B ：馬上到了│
│      │          │。A ：好，你到的時候打給我。B ：今天閒│
│      │          │閒在工地削的。A ：喔好。              │
│      ├─────┼───────────────────┤
│      │95年8 月12│A ：我現在要過去爛埔那邊，你到九如路那│
│      │日21時2 分│邊就下交流道好啦。B ：好ㄚ，下去之後要│
│      │25秒      │在那一邊。A ：在我要過去的這邊阿。B ：│
│      │          │那我就不要回頭。A ：對，那邊有一家褲子│
│      │          │大王的，就在那邊。B ：喔，往鳳山方向的│
│      │          │路上喔。A ：對你就在往鳳山的路上等我就│
│      │          │好。B ：好。A ：你秤好了嗎。B ：秤好了│
│      │          │。A ：好。                            │
│      ├─────┼───────────────────┤
│      │95年8 月12│A ：你到哪。B ：我在交流道下停紅綠燈。│
│      │日21時13分│A ：我在九如路上等你。B ：我在往鳳山的│
│      │20秒      │路上等你。A ：對阿，你現在是在哪裡。B │
│      │          │：我在林建興醫院這裡。A ：我也是阿，我│
│      │          │怎麼沒看到你。B ：你開休旅車喔。A ：對│
│      │          │啦，你在我後面喔。B ：嗯。A ：好啦，去│
│      │          │前面那邊比較沒有人。B ：喔。          │
├───┼─────┼───────────────────┤
│14    │95年8 月13│A （子○○）：你在哪。B （癸○○）：我│
│      │日21時53分│塞在九如路。A ：那我先回家，你快到時候│
│      │16秒      │再打給我。B ：好。                    │
│      ├─────┼───────────────────┤
│      │95年8 月13│A （癸○○）：喂，我快到了。B （子○○│
│      │日22時8 分│）：我在這邊等你了，你不用再打了，我手│
│      │56秒      │機沒電了。A ：我到新富路與義勝路角了。│
│      │          │B ：好。                              │
├───┼─────┼───────────────────┤
│15    │95年8 月14│B （子○○）：喂，要到了喔。A （癸○○│
│      │日21時8 分│）：我快到了。B：好。                 │
│      │3 秒      │                                      │
└───┴─────┴───────────────────┘
                                              FW


司法院資訊處製作；財團法人民間司法改革基金會備份。
